# 一次性收款的以租代售账务处理

提问人：小丘Qqq 时间：2020-09-27 10:02:00
请教陈老师，本期一次性收款的以租代售（租期 20 年）是否属于融资租赁，账务处理时需要确认未实现融资收益吗？

回答人：chenyiwei
是否属于融资租赁，关键在于租赁资产所有权上主要风险和报酬归属的判断，但一般理解 20 年期租赁除非有特殊情况（如大额的依据资产使用和收益情况的或有租金），构成融资租赁的可能性相对较大。但由于款项已经一次性收取，故就已收取的这部分款项而言不确认未实现融资收益。